【裁判字號】    97,上,439
【裁判日期】    980803
【裁判案由】    損害賠償
【裁判全文】
臺灣高等法院民事裁定                   97年度上字第439號
聲  請  人  丁○○
訴訟代理人  陳麗真律師
上列聲請人因與相對人乙○○、甲○○、丙○○等間損害賠償事
件，對本院於民國97年9月2日所為97年度上字第439號判決聲請
更正錯誤，本院裁定如下：
    主  文
聲請駁回。
聲請程序費用由聲請人負擔。
    理  由
一、按判決有誤寫、誤算或其他類此之顯然錯誤者，法院始得以
    裁定更正之，民事訴訟法第232條第1項規定甚明。
二、本件聲請意旨略以：依本院97年9月2日所為97年度上字第
    439號判決所認定事實及兩造所不爭執之事項之金額計算為
    ：[醫療費用新台幣（以下同）2萬6318元＋殯葬費用48萬
    1000元＋扶養費36萬4395元＋慰撫金200萬元）－強制汽車
    責任保險金150萬元*被告（即被上訴人）過失比例50%＝68
    萬5857元]。惟本院誤算為41萬1514元，顯屬計算錯誤，爰
    依民事訴訟法第232條第1項規定予以更正云云。
三、經查本院97年9月2日所為97年度上字第439號判決係認定聲
    請人丁○○因簡伊琳車禍死亡，得請求相對人乙○○及訴外
    人孫焜明賠償之損害為醫療費用2萬6318元、殯葬費用48萬
    1000元、扶養費36萬4395元、慰撫金200萬元，合計287萬
    1713元。相對人乙○○及孫焜明應就本件車禍各負百分之50
    之過失責任。聲請人已與孫焜明達成和解並由孫焜明給付和
    解金250萬元，而免除孫焜明應就本件車禍之賠償責任，則
    相對人乙○○等就系爭事故孫焜明應負擔之部分，依民法第
    276條第1項之規定，應可免責。孫焜明應負擔之過失比例為
    50%，則本件相對人乙○○等應負擔之賠償數額為143萬5857
    元（287萬1713元*50%=143萬5857元）。聲請人已領取汽車
    強制責任保險領給付150萬元，依法應予扣除，聲請人得向
    乙○○等請求賠償之數額為143萬5857元，經扣除聲請人已
    領取汽車強制責任保險給付150萬元後，聲請人於本件即不
    得再請求相對人乙○○等連帶給付。原審（台灣士林地方法
    院97年3月21日所為96年度重訴字第282號判決）判命相對人
    乙○○等連帶給付聲請人丁○○68萬5857元及自96年5月25
    日起至清償日止按年息百分之5計算之利息，駁回丁○○其
    餘請求。丁○○就原審判決其敗訴部分提起上訴，請求乙○
    ○等再連帶給付430萬2562元本息，為無理由，應予駁回。
    相對人乙○○等就原審判決命其連帶給付逾41萬1514元本息
    部分，提起附帶上訴求予廢棄，為有理由，爰由本院將原判
    決該部分廢棄，並駁回聲請人在第一審之訴及該部分假執行
    之聲請。本院判決之記載並無誤寫、誤算，或與法院本來之
    意思不符之顯然錯誤，聲請人聲請更正，不應准許。
四、依民事訴訟法第95條、第78條，裁定如主文。
中    華    民    國    98    年    8    月    3    日
                    民事第八庭
                        審判長法  官  劉勝吉
                              法  官  連正義
                              法  官  滕允潔
正本係照原本作成。
如不服本裁定，應於收受送達後10日內向本院提出抗告狀，並應
繳納抗告費新台幣１千元。
中    華    民    國    98    年    8     月    3     日
                              書記官  黃麗玲


司法院資訊處製作；財團法人民間司法改革基金會備份。
